臺灣高等法院臺中分院刑事判決　　　　94年度上訴字第1212號
上　訴　人
即　被　告　乙○○
上列上訴人因毒品危害防制條例案件，不服臺灣臺中地方法院94
年度訴字第1063號中華民國94年4月28日第一審判決 （起訴案號
：臺灣臺中地方法院檢察署 94年度毒偵字第667號，併辦案號：
同署九十四年度毒偵字第3058號），提起上訴，本院判決如下：
    主　　  文
原判決撤銷。
乙○○連續施用第一級毒品，累犯，處有期徒刑壹年。扣案之海
洛因壹包毛重貳公克沒收銷燬（不含包裝袋），包裝袋壹個沒收
。
    事 　　 實
一、乙○○於民國（下同）九十年間曾因施用第一、二級毒品，
    經台灣台中地方法院裁定入觀察勒戒處所施以觀察勒戒，因
    有繼續施用毒品之傾向，再經台灣台中地方法院以九十年度
    毒聲字第五三一九號裁定令入戒治處所施以強治戒治，於九
    十一年十月三十日強治戒治執行完畢，次日出監，上開施用
    毒品犯行並經台灣台中地方法院以九十年度訴字第二七二八
    號分別判處有期徒刑八月、二月，定執行刑有期徒刑九月確
    定，於九十二年七月十八日縮刑期滿，次日出監，詎仍不知
    悔改，基於施用第一級毒品海洛因之概括犯意，自九十三年
    十月間某日起（十月十一日之後）至九十四年二月八日下午
    五時十二分回溯五日內之某時，連續在台中市○○區○○路
    二段十號運動家大飯店六一一室及台中縣豐原市○○街一三
    二巷四十一號四樓之二住處等處，以將海洛因摻在香菸內再
    點火施用之方式，施用海洛因多次，九十三年十月間某日起
    至九十四年一月二十日中午十二時三十分許平均每天約施用
    二、三次，自九十四年一月二十一日起至九十四年二月八日
    下午五時十二分回溯五日內之某時止施用頻率不詳，嗣先於
    九十四年一月二十日下午八時三十分許，在台中市○○區○
    ○路二段十號運動家大飯店六一一室為警查獲，採其尿液送
    驗結果呈嗎啡陽性反應，並扣得乙○○所有之第一級毒品海
    洛因毛重約二公克，另於該處及丙○○所有之ＯＳ２－○○
    一六號自小客車內扣得丙○○所有之第一級毒品海洛因毛重
    約二十八公克、電子秤一台、分裝袋二大疊又十四個、已使
    用過注射針筒十四支及未使用之注射針筒六支等物，再於九
    十四年二月八日下午五時十二分許，在台中縣豐原市○○路
    五○八號為警採尿送驗結果亦呈嗎啡陽性反應。
二、案經台灣台中地方法院檢察署檢察官偵查起訴及移送併辦。
    理 　　 由
一、右開犯罪事實迭據被告乙○○於警訊、偵查及原審中坦承不
    諱，核與被告於九十四年一月二十日及二月八日為警所採尿
    液送驗結果均呈嗎啡陽性反應相符，有詮昕科技股份有限公
    司濫用藥物尿液檢驗報告及中山醫學大學附設醫院藥物濫用
    檢測中心檢驗報告各一份在卷可稽，另扣案被告所有之白粉
    一包（毛重二公克）送驗結果確含毒品海洛因成份（因與丙
    ○○所有毛重二十八公克之海洛因合併送驗，合計淨重二十
    八點五八公克，個別淨重不詳），有法務部調查局九十四年
    三月二十三日調科壹字第一二○○一五四○四號鑑定通知書
    影本在卷可參，被告自白與事實相符，應堪採信。又依憲兵
    司令部八十鑑驗字第一七四六號函示：一般吸食毒品者，八
    小時內約有百分之八十自尿中排出，二十四小時後剩餘量之
    百分之九十再排出，七十二小時後仍有微量排出，而因人體
    代謝差異，成癮者，其代謝時間慢，於一百二十小時內，利
    用較具公信力之儀器（如氣相層析質譜儀）仍可能被檢測出
    ，被告於九十四二月八日下午五時十二分為警採尿送驗結果
    呈嗎啡陽性反應，顯係被告於採尿前五日內之某時止有施用
    第一級毒品海洛因。再被告前曾於九十年間因施用第一、二
    級毒品，經台灣台中地方法院裁定入觀察勒戒處所施以觀察
    勒戒，有繼續施用毒品之傾向，再經台灣台中地方法院以九
    十年度毒聲字第五三一九號裁定令入戒治處所施以強治戒治
    ，於九十一年十月三十日強治戒治執行完畢，次日出監，有
    台灣高等法院被告前案紀錄表在卷可按，被告於強制戒治執
    行完畢釋放後五年內再犯右開施用毒品罪行，事證明確，犯
    行應堪認定。
二、按海洛因係毒品危害防制條例第二條第二項第一款所列之第
    一級毒品，核被告所為係犯毒品危害防制條例第十條第一項
    之罪，被告持有海洛因之低度行為為施用之高度行為所吸收
    ，不另論科，被告先後多次施用，所為時間緊接，犯構成要
    件相同之罪，顯係基於概括犯意反覆為之，為連續犯，依刑
    法第五十六條之規定論以一罪，並加重其刑，又被告於九十
    年間曾因施用第一、二級毒品，經台灣台中地方法院以九十
    年度訴字第二七二八號分別判處有期徒刑八月、二月，定執
    行刑有期徒刑九月確定，於九十二年七月十八日縮刑期滿，
    次日出監，有台灣高等法院被告前案紀錄表在卷可考，五年
    以內再犯本件有期徒刑以上之罪，為累犯，依法遞加其刑。
    公訴人就被告九十四年一月二十日中午以後施用之犯行雖未
    起訴，然此部分與起訴判罪部分間有連續犯之裁判上一罪關
    係如上述，為起訴效力所及，本院自應併予審理。原審予以
    論罪科刑固非無見，惟查原審未及就被告九十四年一月二十
    日中午以後至九十四年二月八日下午五時十二分回溯五日內
    某時止施用之犯行併審尚有未洽，另被告自始即供稱係將海
    洛因摻入香菸內點火施用，扣案之海洛因一包毛重二十八公
    克及注射針筒二十支係丙○○所有，並非被告所有供施用毒
    品使用或預備用（見被告及丙○○於警訊之供述），原審併
    予諭知沒收銷燬亦有未洽，被告以原審量刑過重為由上訴雖
    無理由，然原審判決既有如上未當之處，應由本院將其撤銷
    改判，爰審酌被告前因施用毒品經送強治戒治仍未能戒除施
    用毒品惡習，再犯本件連續施用第一級毒品海洛因之罪行及
    其施用之期間、次數暨犯罪後之態度等一切情狀，量處如主
    文第二項所示之刑。扣案毛重二公克之海洛因一包，係第一
    級毒品，依毒品危害防制條例第十八條第一項前段規定宣告
    沒收銷燬（不含包裝袋），至包裝袋一個係被告所有供犯罪
    使用之物，依刑法第三十八條第一項第二款規定宣告沒收，
    。其餘扣案物品與被告無涉，爰不予宣告沒收。
三、被告經合法傳喚，無正當之理由不到庭，爰不待其陳述逕行
    判決。
四、據上論斷，應依刑事訴訟法第三百六十九條第一項前段、第
    三百六十四條、第三百七十一條、第二百九十九條第一項前
    段、毒品危害防制條例第十條第一項、第十八條第一項前段
    、刑法第十一條前段、第五十六條、四十七條、第三十八條
    第一項第二款，判決如主文。
本案經檢察官甲○○到庭執行職務。
中　　華　　民　　國　　94　　年　　7 　　月　　28　　日
　　　　　　　刑事第九庭　審判長法　官　陳　筱　珮
　　　　　　　　　　　　　　　　法　官　張　國　忠
　　　　　　　　　　　　　　　　法　官　康　應　龍
上列正本證明與原本無異。
如不服本判決應於收受送達後十日內向本院提出上訴書狀，其未
敘述上訴之理由者並得於提起上訴後十日內向本院補提理由書（
均須按他造當事人之人數附繕本）。
　　　　　　　　　　　　　　　　書記官　許　書　瑜
中　　華　　民　　國　　94　　年　　7 　　月　　29　　日
                                                      Ｆ
